Dossiers de clients de l'étude XXXI
Archives nationales (France)
Dossiers de clients de l'étude XXXI
1723-1909
MC/DC/XXXI/1 - MC/DC/XXXI/16
Etude XXXI
16 boîtes cauchard de 10, 12,5 et 15 cm 2,2 mètres linéaires
Archives nationales de France
Autres documents de l'étude (dossiers de clients, comptabilité...): s'agissant d'archives privées, ces documents sont communicables selon les modalités fixées par le déposant ou le donateur.
Certains documents ne sont pas accessibles en raison de leur mauvais état de conservation.
Don (remis par l'étude dans les années 1950).
Voir notice de producteur de l'étude XXXI.
Articles d'abord classés à la suite des minutes de l'étude (d'où sa cotation originelle en MC/ET/XXXI/763/C).
Accès aux instruments de recherche de tous les notaires de l’étude XXXI
Archives de l'étude XXXI
- Contenu du coffre-fort de l'étude, en particulier testaments olographes, confiés aux notaires de l'étude entre 1723 et 1909 et conservés dans le coffre en attendant le décès du testateur, mais aussi autres pièces., 1723-1909; MC/DC/XXXI/1 - MC/DC/XXXI/15; 176 testaments et autres pièces.
  Anciennement coté MC/ET/XXXI/763/C. Ne s'agissant pas de minutes, ces documents ont été recotés dans la série "Dossiers de clients" (DC).
  Les testaments olographes et autres documents ont été ouverts en 2014 par le Minutier central et analysés pièce par pièce.
  Accès aux instruments de recherche de tous les notaires de l’étude XXXI
  Archives de l'étude XXXI
  testament; lettre de change; protêt
  - Contenu du coffre-fort de l'étude, en particulier testaments olographes, confiés aux notaires de l'étude entre 1723 et 1909 et conservés dans le coffre en attendant le décès du testateur, mais aussi autres pièces., MC/DC/XXXI/1
    - Testament olographe de J. P. A. Herval de Vasouy, demeurant à Lisieux, en date du 2 mars 1885., MC/DC/XXXI/1; 2
      Origine de l'information:
      Acte signalé par le personnel du Minutier central des notaires de Paris.
      Date de création de la notice: 2015 (N. Denis et Marie-Françoise Limon-Bonnet).
    - Testament olographe d’Adélaïde Herbillier, en date du 11 mars 1824., 12 mars 1824; MC/DC/XXXI/1; 1
    - Testament olographe d’A. Bandiery de Laval, veuve Ménard, en date du 21 octobre 1900., MC/DC/XXXI/1; 3
    - Testament olographe de Joseph François d’Andigné de la Châpe, demeurant 36, place Vendôme, en date du 29 juillet 1903., MC/DC/XXXI/1; 4
    - Testament olographe de Claude Dejoux, statuaire, recteur, professeur des écoles spéciales de sculpture et de peinture, demeurant 14, rue des Petits-Augustins, en date du 18 février 1909., MC/DC/XXXI/1; 5
    - Testament olographe de L. G. Clancy, en date du 11 novembre 1901., MC/DC/XXXI/1; 6
    - Testament olographe d'Anne Cuissot, veuve d'Edmond Baudry, demeurant 18, rue Chabanais, en date du 4 juillet 1805., MC/DC/XXXI/1; 7
    - Testament olographe de Pétronille Sophie Destat de Bellecourt, en date du 12 août 1764., MC/DC/XXXI/1; 8
    - Testament olographe de Jacques Pecquet, prêtre et abbé commandataire, demeurant à Nanteuil-en-Vallée, en date du 22 avril 1750., MC/DC/XXXI/1; 9
    - Révocation du testament olographe de Geneviève Ravary, en date du 13 juillet 1831., MC/DC/XXXI/1; 10
    - Testament olographe de César Jean Lefeuvre de Lafaluères, en date du 8 août 1757., MC/DC/XXXI/1; 11
  - Contenu du coffre-fort de l'étude, en particulier testaments olographes, confiés aux notaires de l'étude entre 1723 et 1909 et conservés dans le coffre en attendant le décès du testateur, mais aussi autres pièces., MC/DC/XXXI/2
    - Testament olographe de Jacques Delachaussée, administrateur de l’Hôptal général de Paris, en date du 1er mai 1777., MC/DC/XXXI/2; 12
    - Testament olographe d'Elisabeth Maurice, en date du 1er août 1783., MC/DC/XXXI/2; 13
    - Testament olographe de M. Lathuille, en date du 20 mars 1786., 20 mars 1790; MC/DC/XXXI/2; 14
    - Testament olographe d'Hippolyte Lefèvre, en date du 18 avril 1832., MC/DC/XXXI/2; 15
    - Testament olographe de Pauline Zéphirine Lefèvre, née Lemot, en date du 18 avril 1832., MC/DC/XXXI/2; 16
    - Testament olographe de Marin Burty, négociant, demeurant 89, rue de Richelieu, en date du 27 avril 1732., MC/DC/XXXI/2; 17
    - Testament olographe de Marie Rose Leduc, épouse Jordis, demeurant 59, rue Sainte-Anne, en date du 20 janvier 1832., MC/DC/XXXI/2; 18
    - Testament olographe d'Anne Victor Dancongnée, en date du 8 mars 1832., MC/DC/XXXI/2; 19
    - Testament olographe de Jean-Baptiste Ménager, en date du 18 janvier 1832., MC/DC/XXXI/2; 20
    - Testament olographe de Françoise Hermine Moget, en date du 24 novembre 1831., MC/DC/XXXI/2; 21
    - Testament olographe de Marie Victoire Elisabeth Marchais, en date du 2 décembre 1831., MC/DC/XXXI/2; 22
    - Testament olographe de Suzanne Magot, veuve de Nicolas Félix Richard, demeurant à Saint-Germain-en-Laye, en date du 20 novembre 1831., MC/DC/XXXI/2; 23
    - Testament olographe de Didier Martin, en date du 5 septembre 1831., MC/DC/XXXI/2; 24
  - Contenu du coffre-fort de l'étude, en particulier testaments olographes, confiés aux notaires de l'étude entre 1723 et 1909 et conservés dans le coffre en attendant le décès du testateur, mais aussi autres pièces., MC/DC/XXXI/3
    - Testament olographe de Thérèse Aldrovandi, en date du 22 avril 1800., MC/DC/XXXI/3; 25
    - Testament olographe de Jean-Baptiste Edmond Fontelive-Vergne, en date du 28 septembre 1831., MC/DC/XXXI/3; 26
    - Testament olographe de Marie Barbe Benoit, épouse Tonnelier, en date du 13 juillet 1831., MC/DC/XXXI/3; 27
    - Testament olographe de Martin Tonnelier, en date du 13 juillet 1831., MC/DC/XXXI/3; 28
    - Testament olographe du comte de Redern, en date du 18 octobre 1824., MC/DC/XXXI/3; 29
    - Testament olographe de Louise Barbier Neuville, épouse de Maurice Omer Pierre Langlois, en date du 18 avril 1822., MC/DC/XXXI/3; 30
    - Testament olographe de A. L. Messié, en date du 11 décembre 1824., MC/DC/XXXI/3; 31
    - Testament olographe (suivi d’une note) de Théophile Radrivilt, en date du 1er octobre 1822., MC/DC/XXXI/3; 32
    - Testament olographe d'Amédée Henri Dimiez, demeurant 10, rue Saint-Georges, en date du 11 avril 1824., MC/DC/XXXI/3; 33
    - Testament olographe de Marie Louise Debausse, épouse de Benoît Guyot, demeurant 1, rue des Trois-Pistolets, en date du 9 décembre 1823., MC/DC/XXXI/3; 34
    - Testament olographe de Marie Barbe Carette, épouse Sigre en date du 17 mars 1723., MC/DC/XXXI/3; 35
    - Testament olographe de Reine Eugénie Poullain, épouse Tondu, en date du 24 mai 1822., MC/DC/XXXI/3; 36
    - Testament olographe de Jean Verjot, demeurant à Belleville, en date du 21 août 1823., MC/DC/XXXI/3; 37
    - Testament olographe de Sophie Geneviève Gaudoit, née Balu, en date du 9 mai 1826., MC/DC/XXXI/3; 38
    - Testament olographe d'Arsène Marie Girard, en date du 8 février 1823., MC/DC/XXXI/3; 39
  - Contenu du coffre-fort de l'étude, en particulier testaments olographes, confiés aux notaires de l'étude entre 1723 et 1909 et conservés dans le coffre en attendant le décès du testateur, mais aussi autres pièces., MC/DC/XXXI/4
    - Testament olographe de Jeanne Pierrette Combe, épouse Becker, demeurant 30, chaussée du Maine, en date du 23 août 1822., MC/DC/XXXI/4; 40
    - Testament olographe de Mme Dervien-Duvillars, née de Trobriand, en date du 25 mai 1820., MC/DC/XXXI/4; 41
    - Testament olographe de M. Lasne, en date du 23 août 1818., MC/DC/XXXI/4; 42
    - Testament olographe de Marie Louise de Charette, épouse de Charles Henri Félicité de Sapinaud,demeurant à Nantes, en date du 3 février 1821., MC/DC/XXXI/4; 43
    - Testament olographe d'Alexandrine Louise Geneviève Alepsée Chastelet, demeurant à Ménilmontant, en date du 10 février 1822., MC/DC/XXXI/4; 44
    - Testament olographe de M. J. Cliquet, demeurant 14, rue de l’Université, en date du 24 décembre 1820., MC/DC/XXXI/4; 45
    - Testament olographe de Madeleine Eugénie Champon, épouse Brodier, en date du 10 mai 1822., MC/DC/XXXI/4; 46
    - Testament olographe de Marguerite Adélaïde Simonet, en date du 12 septembre 1820., MC/DC/XXXI/4; 47
    - Testament olographe de Dervien-Duvillars, en date du 26 juillet 1816., MC/DC/XXXI/4; 48
    - Testament olographe d'André Robert Hebert, en date du 30 mars 1820., MC/DC/XXXI/4; 49
    - Testament olographe de M. Chatry-Delafosse, en date du 5 juin 1815., MC/DC/XXXI/4; 50
    - Testament olographe d'Aure Fortunée Heurtin, épouse Verdier, en date du 20 novembre 1817., MC/DC/XXXI/4; 51
    - Testament olographe de Marie Joseph Pering, dite Perret, veuve Fournier, en date du 1er avril 1832., MC/DC/XXXI/4; 52
    - Testament olographe de Marguerite Lassoutière, épouse d'André Marie Joseph Blasher de La Porte, demeurant 6, rue du Faubourg-Poissonnière, en date du 1er avril 1832., MC/DC/XXXI/4; 53
    - Testament olographe d'Henriette Constance Josèphe Saint-Aubert, veuve Thierry, en date du 6 novembre 1832., MC/DC/XXXI/4; 54
  - Contenu du coffre-fort de l'étude, en particulier testaments olographes, confiés aux notaires de l'étude entre 1723 et 1909 et conservés dans le coffre en attendant le décès du testateur, mais aussi autres pièces., MC/DC/XXXI/5
    - Testament olographe de Marie Angélique Drouet dit Fleurizelle, épouse Jumel, en date du 9 avril 1833., MC/DC/XXXI/5
    - Testament olographe de Gérard Jumel, en date du 9 avril 1833., MC/DC/XXXI/5; 56
    - Testament olographe de Louis François Destort, demeurant rue Royale, 3 cour et impasse Saint-Martin, en date du 12 octobre 1833., MC/DC/XXXI/5; 57
    - Testament olographe d'Albertine Risot, épouse Guillermet, demeurant 34, Chaussée de Ménilmontant, en date du 15 septembre 1833., MC/DC/XXXI/5; 58
    - Testament olographe de Thomas Guillermet, demeurant 34, Chaussée de Ménilmontant, en date du 15 septembre 1833., MC/DC/XXXI/5; 59
    - Testament olographe d'Eudeline Antoine, en date du 7 juin 1834., MC/DC/XXXI/5; 60
    - Testament olographe de James Brisben Hawkins, en date du 4 octobre 1834., MC/DC/XXXI/5; 61
    - Testament olographe de Louis Silvain François Beauvais, en date du 2 février 1835., MC/DC/XXXI/5; 62
    - Testament olographe de Marie Claire Antoinette Merlat, veuve Baume, en date du 3 février 1835., MC/DC/XXXI/5; 63
    - Testament olographe de Louis Etienne Montet, en date du 31 mai 1835., MC/DC/XXXI/5; 64
    - Testament olographe de Marie Zoé Adeline, épouse de Jean-Baptiste Gouvellain, demeurant 19 bis, boulevard de la Victoire, en date du 9 juin 1835., MC/DC/XXXI/5; 65
    - Testament olographe de V. L. Lemonnier, épouse Didier, demeurant 35, rue du Faubourg-Poissonnière, en date du 30 décembre 1835., MC/DC/XXXI/5; 66
    - Testament olographe de Louis Victor Lepont, demeurant 48, rue de Grenelle Saint-Germain, en date du 2 juillet 1836., MC/DC/XXXI/5; 67
    - Testament olographe de Rose Augustine Massou, demeurant 48, rue de Grenelle Saint-Germain, en date du 2 juillet 1836., MC/DC/XXXI/5; 68
    - Testament olographe de Marie Dominique Pajot, veuve Hubert, en date du 12 août 1836., MC/DC/XXXI/5; 69
    - Testament olographe de Marie Adèle Vaudru, veuve Pilout, en date du 26 juillet 1836., MC/DC/XXXI/5; 70
  - Contenu du coffre-fort de l'étude, en particulier testaments olographes, confiés aux notaires de l'étude entre 1723 et 1909 et conservés dans le coffre en attendant le décès du testateur, mais aussi autres pièces., MC/DC/XXXI/6
    - Testament olographe d'Anne Marie Thiriet, en date du 20 octobre 1836., MC/DC/XXXI/6; 71
    - Testament olographe de Marguerite Emelie Dumont, veuve Bertrand, demeurant 38, rue des Fossés-du-Temple, en date du 4 décembre 1836., MC/DC/XXXI/6; 72
    - Testament olographe de Marguerite Emelie Dumont, veuve Bertrand, demeurant 38, rue des Fossés-du-Temple, en date du 15 décembre 1836., MC/DC/XXXI/6; 73
    - Testament olographe de Jean Marie Nouail de Lavillegille, en date du 1er mai 1837., MC/DC/XXXI/6; 74
    - Testament olographe de Daniel Henry Beerstecher, demeurant à Gentilly, en date du 10 juin 1837., MC/DC/XXXI/6; 75
    - Testament olographe d'Anne Adèle Jacqueline Grinchon, demeurant à Gentilly, en date du 10 juin 1837., MC/DC/XXXI/6; 76
    - Testament olographe de Marie Emilie Rosier, en date du 2 septembre 1837., MC/DC/XXXI/6; 77
    - Testament olographe de Jean François Frizier, demeurant 40, rue de Richelieu, en date du 3 octobre 1818., MC/DC/XXXI/6; 78
    - Testament olographe de M. Corobaquiant, en date du 1er octobre 1837., MC/DC/XXXI/6; 79
    - Testament olographe de Lucie Thérèse Millin de Grandmaison, en date du 11 avril 1838., MC/DC/XXXI/6; 80
    - Testament olographe de C. J. E. Dalesme, veuve Bordet, en date du 12 juillet 1833., MC/DC/XXXI/6; 81
    - Testament olographe de Louise Victoire Chandellier, demeurant rue des Boucheries-Saint-Germain, en date du 22 août 1838., MC/DC/XXXI/6; 82
    - Testament olographe de Marguerite Jeanne Mélanie Sandrin, épouse Bioves, en date du 3 septembre 1838., MC/DC/XXXI/6; 83
    - Testament olographe de Marie V. Henry, demeurant 27, rue Saint-Germain-l'Auxerrois, en date du 1er septembre 1838., MC/DC/XXXI/6; 84
    - Testament olographe d'Angélique Virginie Hadot, épouse de Joseph François Meyer, en date du 1er décembre 1838., MC/DC/XXXI/6; 85
    - Testament olographe de M. Loyau d'Amboise, en date du 1er janvier 1839., 23 janvier 1839; MC/DC/XXXI/6; 86
  - Contenu du coffre-fort de l'étude, en particulier testaments olographes, confiés aux notaires de l'étude entre 1723 et 1909 et conservés dans le coffre en attendant le décès du testateur, mais aussi autres pièces., MC/DC/XXXI/7
    - Testament olographe de Marguerite Neigre, née Jaquet, et de Gabriel Neigre, en date du 1er janvier 1836., MC/DC/XXXI/7; 87
    - Testament olographe de M. P. Lerat et de Louis Etienne Langlois, demeurant 23 rue Saint-Martin, en date du 27 juin 1839., MC/DC/XXXI/7; 88
    - Testament olographe de Jean Noël, maçon, demeurant 13, rue de la Licorne, en date du 8 juin 1812., MC/DC/XXXI/7; 89
    - Testament olographe d'Emilie Jacqueline Levesque, épouse d'Alexandre Jacques Degesmes, demeurant à Yerres, en date du 30 avril 1813., MC/DC/XXXI/7; 90
    - Testament olographe d'Eléonore Scholastique Leblond, épouse de Charles Nicolas Loigeron, demeurant 31, rue de Paradis, en date du 2 juillet 1818., MC/DC/XXXI/7; 91
    - Testament olographe de Jean Petitjean, époux de Marie Françoise Le Breton, en date du 10 novembre 1819., MC/DC/XXXI/7; 92
    - Testament olographe de Marie Françoise Le Breton, épouse de Jean Petitjean, en date du 19 novembre 1819., MC/DC/XXXI/7; 93
    - Testament olographe de Jacques Ralet et de Louise Collerey, son épouse, en date du 4 novembre 1839., MC/DC/XXXI/7; 94
    - Testament olographe de Gilbert Marnier, chef de parc des équipages militaires, demeurant 14, rue du Faubourg-Saint-Honoré, en date du 27 avril 1815., MC/DC/XXXI/7; 95
    - Testament olographe de Jean-Baptiste Barthélemy de Lesseps, consul général de France à Lisbonne, époux de Rose Catherine Cécile Ruffin, demeurant 10, rue Thiroux, en date du xxx., MC/DC/XXXI/7; 96
    - Testament olographe de Rose Catherine Cécile Ruffin, épouse de Jean-Baptiste Barthélemy de Lesseps, demeurant 10, rue Thiroux, en date du 4 janvier 1815., MC/DC/XXXI/7; 97
    - Testament olographe de Madame Allaire, née Pigeot, en date du 1er juin 1816., MC/DC/XXXI/7; 98
    - Testament olographe de Louise Constance Pinson, demeurant 15, rue de La Michodière, en date du 30 janvier 1818., MC/DC/XXXI/7; 99
    - Testament olographe de Anne Gereche, veuve de Paul Henry Choultz, demeurant 44, rue du Faubourg-Montmartre, en date du 18 septembre 1812., MC/DC/XXXI/7; 100
    - Testament olographe de Jean Paulin Goz, en date du 5 août 1818., MC/DC/XXXI/7; 101
  - Contenu du coffre-fort de l'étude, en particulier testaments olographes, confiés aux notaires de l'étude entre 1723 et 1909 et conservés dans le coffre en attendant le décès du testateur, mais aussi autres pièces., MC/DC/XXXI/8
    - Reconnaissance de dettes concernant O. Ducruet, demeurant 13, rue du Hasard, et Marie Thérèse Montjallard, en date du 16 juin 1806., MC/DC/XXXI/8; 102
    - Transaction financière concernant Charles Wohnlich et M. Deschamps, en date du 1er août 1809., MC/DC/XXXI/8; 103
    - Association concernant M. Julien, M. Laurent, M. Guérin, M. Rozet, M. Lecrosnier, en date du 19 août 1817., MC/DC/XXXI/8; 104
    - Testament olographe de Suzanne Chabrol, veuve Desvallée, demeurant 79, boulevard Beaumarchais, en date du 10 avril 1842., MC/DC/XXXI/8; 105
    - Transport de créances concernant Auguste Chedel, M. Welles, M. Williams, M. Saint-Firmin Bendix, en date du 1er mai 1818., MC/DC/XXXI/8; 106
    - Transaction financière concernant M. Delegrangette et Madame Tivolière, en date du 20 février 1749., MC/DC/XXXI/8; 107
    - Correspondance privée concernant M. Dheguerty et M. Dubois, demeurant à Versailles, en date du 28 juin 1862., MC/DC/XXXI/8; 108
    - Testament olographe d'Ursule Detot, demeurant 7, rue du Rameau, en date du 7 janvier 1818., MC/DC/XXXI/8; 109
    - Donation concernant M. de La Roche, en date du 6 août 1792., MC/DC/XXXI/8; 110
    - Testament olographe de Paul Bourguignon de Saint-Paul, en date du 22 juillet 1746., MC/DC/XXXI/8; 111
    - Testament olographe d'Etienne Augustin, époux de Marie Geneviève Louise Rose Malezieux, en date du 6 février 1829., MC/DC/XXXI/8; 112
    - Testament olographe d'Emilie Rosalie Leprevost, épouse Theret, en date du 9 juillet 1803., MC/DC/XXXI/8; 113
    - Testament olographe de Jean François Catellaz, en date du 19 avril 1832., MC/DC/XXXI/8; 114
  - Contenu du coffre-fort de l'étude, en particulier testaments olographes, confiés aux notaires de l'étude entre 1723 et 1909 et conservés dans le coffre en attendant le décès du testateur, mais aussi autres pièces., MC/DC/XXXI/9
    - Testament olographe de Marie Jeanne Rosalie Charpentier, veuve Desarnaud, demeurant, 153 galerie du lycée, Palais-Royal, en date du 18 avril 1817., MC/DC/XXXI/9; 115
    - Testament olographe de Jean-Baptiste Martin, en date du 18 mai 1842., MC/DC/XXXI/9; 116
    - Testament olographe de Louise Madeleine Dicoys, en date du 18 mai 1842., MC/DC/XXXI/9
    - Testament olographe de Madeleine Elisabeth Maystre, en date du 18 mai 1842., MC/DC/XXXI/9; 117
    - Testament olographe de Thérèse Garnier, épouse d'André Leroux, demeurant 11, quai Conti, en date du 3 mai 1842., MC/DC/XXXI/9; 118
    - Testament olographe de Marie Françoise Ribon, épouse Vourgère, demeurant 42, rue Phélypeaux, en date du 6 avril 1842., MC/DC/XXXI/9; 119
    - Testament olographe d'Adélaïde Sophie Charbonèle, épouse Vazelle, demeurant 13, rue de Richelieu, en date du 11 décembre 1841., MC/DC/XXXI/9; 120
    - Testament olographe de Adolphe Pierre Moussier, en date du 20 octobre 1841., MC/DC/XXXI/9; 121
    - Testament olographe de Pierre Lagourette, demeurant 56, rue de Provence, en date du 10 juillet 1841, et testament olographe de Sarah Anne Barwelle, demeurant 56, rue de Provence, en date également du 10 juillet 1841., 16 juillet 1841; MC/DC/XXXI/9; 122
    - Testament olographe de Jean Adolphe Piget, demeurant 18, rue Saint-Anastase, en date du 21 juin 1841., MC/DC/XXXI/9; 123
    - Testament olographe de Marie Eugénie Kaulesh, demeurant 18, rue Saint-Anastase, en date du 21 juin 1841., MC/DC/XXXI/9
    - Testament olographe de M. Mignan, en date du 22 avril 1841, et Testament olographe de C. A. Fessart, en date du 22 avril 1841., MC/DC/XXXI/9; 124
    - Association concernant Messieurs Blanc et McCarthy, en date du 6 septembre 1818., MC/DC/XXXI/9; 125
    - Testament olographe de Françoise Perrine de Moyne, demeurant à Lisieux, en date du 18 janvier 1826., MC/DC/XXXI/9; 126
    - Testament olographe de Célina Prudence Parent, épouse Viennet, en date du 12 janvier 1840., MC/DC/XXXI/9; 127
  - Contenu du coffre-fort de l'étude, en particulier testaments olographes, confiés aux notaires de l'étude entre 1723 et 1909 et conservés dans le coffre en attendant le décès du testateur, mais aussi autres pièces., MC/DC/XXXI/10
    - Testament olographe d'Antoine Pierre Charles Lebaigue, en date du 1er février 1840, et testament olographe de Jeanne Athénaïs Lebeau, épouse Lebaigue, en date du 1er février 1840., MC/DC/XXXI/10; 128
    - Testament olographe d'Etienne François Liard, demeurant 168, rue Saint-Honoré, en date du 15 février 1840., MC/DC/XXXI/10; 129
    - Testament olographe d'Alexandre Félix Cordelier, demeurant 90, rue du Faubourg-du-Temple, en date du 17 février 1840, et Testament olographe de Marie Marguerite Gouffre, épouse Cordelier, demeurant 90, rue du Faubourg-du-Temple, en date du 17 février 1840., MC/DC/XXXI/10; 130
    - Testament olographe d'Angélique Elisabeth Gay, épouse de Jean-Baptiste Guissouet, en date du 1er mai 1840., MC/DC/XXXI/10; 131
    - Testament olographe de Marie Victoire Trassart, veuve Petitjean d’Anville, en date du 8 janvier 1840., MC/DC/XXXI/10; 132
    - Testament olographe de Amélie Soppé, épouse Duchon, demeurant à la Ferté-sous-Jouarre, en date du 10 mars 1840., MC/DC/XXXI/10; 133
    - Testament olographe de Marie Alexandrine Foulboeuf, épouse Lelièvre, demeurant 136, rue du Faubourg-Poissonnière, en date du 12 janvier 1841., MC/DC/XXXI/10; 134
    - Testament olographe de Clothilde Duboc, en date du 14 octobre 1840, et testament olographe de Jean Michel Porgrout, en date du 14 octobre 1840., MC/DC/XXXI/10; 135
    - Correspondance privée concernant Augustine Gaudry, en date du 23 novembre 1844., MC/DC/XXXI/10; 136
    - Vente de fonds et lettres de change concernant Nicolas Adam et Jean Louis Renard, limonadier, demeurant 37, rue Saint-Augustin, en date du 9 juin 1807., MC/DC/XXXI/10; 137
    - Document de filiation concernant Jeanne Marie Madeleine Cazeneuve et Marie Cazeneuve, en date du 31 octobre 1803., MC/DC/XXXI/10; 138
    - Testament olographe de Juan Bautista de Arrache, en date du 23 août 1825., MC/DC/XXXI/10; 139
    - Testament olographe de Madame Voyer, épouse Chuppin, en date du 1er août 1825., MC/DC/XXXI/10; 140
  - Contenu du coffre-fort de l'étude, en particulier testaments olographes, confiés aux notaires de l'étude entre 1723 et 1909 et conservés dans le coffre en attendant le décès du testateur, mais aussi autres pièces., MC/DC/XXXI/11
    - Testament olographe d'Alexandre Jacques Budo, demeurant à Granville, en date du 2 juillet 1807., MC/DC/XXXI/11; 141
    - Testament olographe d'Antoine Benoît Blanc, en date du 22 juin 1825., 25 juin 1825; MC/DC/XXXI/11; 142
    - Testament olographe de Rose Jury, en date du 22 juin 1825., 25 juin 1825; MC/DC/XXXI/11; 143
    - Transport de créances concernant Messieurs Ouvrard et Soulanges, en date du 17 août 1819., 26 août 1819; MC/DC/XXXI/11; 144
    - Testament olographe de F. E. Raguideau, en date du 17 juin 1830., MC/DC/XXXI/11; 145
    - Testaments olographes de François Ambroise Desmoutis de Boisgautier, en date du 1er mai 1822 et 15 juillet 1828., 14 octobre 1831; MC/DC/XXXI/11; 146
    - Testaments olographes de Camille Justine Josèphe Madre de Norguet, en date du 1er mai 1822 et 15 juillet 1828, 14 octobre 1831; MC/DC/XXXI/11; 147
    - Testament olographe d'Anne Frédéric André de Jousserant, en date du 26 juin 1825., 5 novembre 1825; MC/DC/XXXI/11; 148
    - Testament olographe de Louise Marie Leverve, demeurant à Granville, en date du 4 août 1817., MC/DC/XXXI/11; 149
    - Testament olographe d'Antoinette Félicité Perdrieux, en date du 15 février 1825., MC/DC/XXXI/11; 150
    - Testament olographe d'Ange Bertin de Montignac, demeurant à Rueil, en date du 23 août 1829., 31 août 1829; MC/DC/XXXI/11; 151
    - Testament olographe de M. de France, en date du 9 avril 1829., 4 mai 1829; MC/DC/XXXI/11; 152
    - Testament olographe de Simone de Maisonneuve, demeurant à Groslay, en date du 21 octobre 1827., 24 novembre 1827; MC/DC/XXXI/11; 153
    - Testament olographe de Marie Josèphe Mahut, en date du 20 septembre 1826., 27 mars 1827; MC/DC/XXXI/11; 154